【裁判字號】    97,審抗,17
【裁判日期】    970910
【裁判案由】    本票裁定
【裁判全文】
臺灣臺北地方法院民事裁定              97年度審抗字第17號
抗  告  人  甲○○
相  對  人  大華建設股份有限公司
法定代理人  乙○○
上列當事人間本票裁定事件，抗告人對於中華民國97年7月25日
本院97年度票字第26542號裁定提起抗告，本院裁定如下：
    主  文
抗告駁回。
抗告程序費用新台幣壹仟元由抗告人負擔。
    理  由
一、按執票人向本票發票人行使追索權時，得聲請法院裁定後強
    制執行，票據法第一百二十三條定有明文。又按本票執票人
    ，依票據法第一百二十三條規定，聲請法院裁定許可對發票
    人強制執行，係屬非訟事件，法院僅依非訟事件程序，就本
    票形式之要件是否具備予以審查，即為已足。若實體上問題
    ，應依訴訟程序另謀解決，尚非屬非訟事件所得審究（最高
    法院57年台抗第76號判例意旨參照）。
二、本件相對人主張其執有抗告人於民國95年9月22日所簽發之
    本票一紙，內載金額新台幣70,000,000元，付款地、利息未
    載，免除作成拒絕證書，到期日96年4月30日；詎於到期後
    經提示竟未獲付款，為此提出本票一紙聲請本院裁定准予強
    制執行等情，業據其提出本票為證，本院依首開規定審酌相
    對人提出之本票後裁定予以准許，尚無不合。
三、抗告人抗告意旨雖略以：其簽發本票係為與相對人訂立「預
    定容積移轉買賣契約書」不動產交易履約保證之用，同時未
    約定有任何利息負擔，因此，相對人所交付之實際金額與其
    請求金額不相符合；又兩造尚未履行完成前述不動產交易相
    關權利義務，故相對人提出本票請求准予強制執行，時機有
    所不符。為此提起抗告，求為廢棄原裁定等語。
四、按執票人向本票債務人行使追索權時，得請求自到期日起之
    利息，如無約定利率者，應依年利六釐計算，票據法第一百
    二十四條準用同法第九十七條規定甚明；據此，抗告人簽發
    之本票上雖未記載利息、利率，但依上開規定，堪認相對人
    請求抗告人給付票款及自到期日起至清償日止，按年息百分
    之六計算之法定遲延利息，為屬有據。至於抗告人其餘所述
    事由，因揆諸前開說明，法院就本票裁定事件，僅就本票是
    否具備形式要件而為審查，至該本票債務是否業已清償而消
    滅、執票人所述未清償之票款金額是否可採，暨發票之原因
    關係抗辯等各節，概屬於實體爭執事項，抗告人應依訴訟程
    序另謀解決，而非於裁定程序中為此爭執。從而，抗告人提
    起本件抗告，為無理由，應予駁回。
五、爰依非訟事件法第二十一條第二項、第二十四條第一項、第
    四十六條、民事訴訟法第四百九十五條之一第一項、第四百
    四十九條第一項、第七十八條，裁定如主文。
中    華    民    國    97    年    9     月    10    日
                  民事第六庭審判長法  官  劉坤典
                                  法  官  劉又菁
                                  法  官  賴錦華
以上正本係正原本作成。
得於十日內以違背法令為理由，委任律師為訴訟代理人，向本院
提出再抗告，而後始可再抗告於臺灣高等法院；對於費用之裁定
，不得獨立聲明不服。
中    華    民    國    97    年    9     月    10    日
                                  書記官  張馨文


司法院資訊處製作；財團法人民間司法改革基金會備份。
